

E-mail: piotr.kasprzycki@onet.pl

Telefon: +48 724 492 192

Data urodzenia: 31.03.1998

Miejscowość: Kobyłka





Jestem osobą młodą, chętną do nauki i poszerzania swoich umiejętności. Bardzo szybko odnadjuje się w zespolę i czerpię naukę od osób bardziej doświadczonych od siebie. Obecnie jestem studentem III roku informatyki o specjalizacji Inżyniera Internetu. Głównie skupiam się na stronie backendowej w języku C# wraz z frameworkiem .NET CORE.

Link do mojego repozytorum GIT: https://github.com/pkasprzycki98?tab=repositories

WYKSZTAŁCENIE

10.2017 - obecnie 2 lata 8 mies.

Warszawska Wyższa Szkoła Informatyki w Warszawie

Kierunek: informatyka

Specjalizacja: Inżyniera Internetu Poziom wykształcenia: inżynier

09.2014 - 05.2017 2 lata 9 mies.

IV LO. im. Adama Mickiewicza w Warszawa

Specjalizacja: Matematyka i Informatyka

Poziom wykształcenia: średnie

DOŚWIADCZENIE ZAWODOWE

01.2017 - obecnie 3 lata 5 mies.

Wykonawca prac informatycznych, biurowych i administracyjnych | TZ-Consultans | Kobyłka

07.2017 - 10.2017 4 mies.

Praktykant w Dziale Księgowości | TRUMPF Huettinger Sp. z o.o. | Zielonka

ZNAJOMOŚĆ JĘZYKÓW

angielski:		-•	średnio zaawansowany
niemiecki:			podstawowy
polski:		•	ojczysty

• UMIEJĘTNOŚCI

C# - ASP .NET CORE - EntityFramework - Architektura MVC - JavaScript - React - WEB API - Visual Studio 2019 - Visual Studio Code - GIT - MS SQL SERVER

LINKI

Quizmaker ASP .NET CORE 2.2 i Angular

https://github.com/pkasprzycki98/QuizMakeFreeV2

Gra w kółka i krzyżyk napisana w ASP .NET CORE MVC

https://github.com/pkasprzycki98/TicTacToe

✓ Wyrażam zgodę na przetwarzanie moich danych osobowych w celu rekrutacji zgodnie z art. 6 ust. 1 lit. a Rozporządzenia Parlamentu Europejskiego i Rady (UE) 2016/679 z dnia 27 kwietnia 2016 r. w sprawie ochrony osób fizycznych w związku z przetwarzaniem danych osobowych i w sprawie swobodnego przepływu takich danych oraz uchylenia dyrektywy 95/46/WE (ogólne rozporządzenie o ochronie danych)